【裁判字號】    89,交簡上,1
【裁判日期】    890516
【裁判案由】    過失傷害
【裁判全文】
臺灣士林地方法院刑事判決                          八十九年度交簡上字第一號
    上  訴  人
    即  被  告  甲○○
右上訴人因被告過失傷害案件，不服本院士林簡易庭八十八年度士簡字第六五五號中
華民國八十八年十一月六日第一審判決（聲請案號：八十八年度偵字第八一○九號）
，提起上訴，本院管轄之第二審合議庭判決如左：
    主  文
原判決撤銷。
甲○○因過失傷害人，處拘役貳拾日，如易科罰金以參佰元折算壹日。緩刑貳年。
    事  實
一、甲○○於民國八十八年一月二十八日，騎乘車牌號碼ＲＡＦ─九六七號機車，沿
    臺北縣淡水鎮○○○路往臺北市方向行駛，於當日上午八時三十分許，途經中正
    東路、坪頂路口時，本應注意號誌轉為黃燈時係提醒駕駛人注意，紅燈則表示停
    止：且汽車在同一車道行駛時，除擬超越前車外，後車與前車應保持隨時可以煞
    停之距離，而依當時天候晴、日間自然光、視距良好、路面乾燥無缺陷，無障礙
    之狀況，亦無不能注意之情事，竟疏於注意，其因行經前開路口時，該號誌已由
    黃燈將轉為紅燈之際，仍繼續前進，而未與前車保持安全距離，適其時丙○駕駛
    車牌號碼ＥＦＵ─二一七號機車行駛同一方向之右側機車道，見往小坪頂行向之
    號誌轉為綠燈，即欲左轉往坪頂路方向行駛（此時往臺北方向已轉為紅燈，往坪
    頂路方向則轉為綠燈），甲○○見丙○機車左轉時已閃煞不及，二車因而碰撞，
    丙○人、車倒地，受有第一腰椎壓迫性骨折之傷害。其時線上巡邏之警員乙○○
    接獲車禍通報後即趕往現場處理，仍於現場等候之甲○○於員警未知其犯罪前，
    即表明為駕車肇事者，並接受裁判而自首犯行。
二、案經甲○○訴由臺北縣警察局淡水分局報請臺灣士林地方法院檢察署檢察官偵查
    並聲請簡易判決處刑。
    理  由
一、訊據被告甲○○對於前揭時地騎乘機車發生車禍致告訴人丙○受傷之事實供承不
    諱，惟另辯稱：伊自認並無過失云云。惟查：右揭事實，迭據告訴人丙○迭於偵
    、審中指訴綦詳，並有道路交通事故調查報告表一紙在卷可憑，且丙○確因本件
    車禍而受有右揭事實欄所載之傷害，亦有馬偕紀念醫院甲種診斷證明書一紙足資
    佐證。次按「號誌：綠燈表示行進、黃燈表示注意、紅燈表示停止」、「汽車在
    同一車道行駛時，除擬超越前車外，後車與前車應保持隨時可以煞停之距離」，
    道路交通管理處罰條例第三條第七款、道路交通安全規則第九十四條第一項分別
    定有明文，被告於警訊中即自承：「我騎到該路口前約五公尺左右，看到號誌已
    開始閃黃燈，但我已煞不住了，所以繼續直行：：：」等語（偵查卷第六頁），
    且因而追撞前方欲左轉之丙○所駕機車，顯見被告確有未遵號誌指示注意，及未
    與前車保持隨時可以煞停距離之事實，而依當時天候晴，日間自然光，視距良好
    、路面乾燥無缺陷，無障礙之狀況，並無何不能注意之情，被告竟未能注意致肇
    本件車禍，其有過失至明。又被害人丙○因本件車禍而受有前揭傷害，其傷害與
    被告之過失間自有相當因果關係。綜上所述，本件事證明確，被告犯行堪以認定
    ，應依法論科。
二、核被告甲○○所為，係犯刑法第二百八十四條第一項前段之過失傷害罪。另被告
    於肇事後，在未被有偵查犯罪職權之公務員發覺前，向前往現場處理之臺北縣警
    察局淡水分局中山路派出所警員乙○○坦承其為肇事者並接受偵訊等情，業據證
    人乙○○結證明確（見本院八十九年四月六日訊問筆錄），被告對於未發覺之罪
    自首而願受裁判，應依自首規定減輕其刑。原審予以依法論科，固非無見，惟(一)
    原判決未調查被告已符合自首要件，而未依法減輕其刑，尚有違誤；(二)本件被告
    已與被害人丙○達成民事和解，有和解書影本一紙在卷可考，原審未及審酌亦有
    未洽。被告上訴否認過失，固無足採，惟原判決既有前揭可議之處，自應由本院
    予以撤銷改判。爰審酌被告素行良好，尚無前科，並其過失程度、被害人所生傷
    害尚非重大，及已與告訴人達成民事和解之犯後態度等一切情狀，量處如主文第
    二項所示之刑，並諭知易科罰金之折算標準。又被告前未曾受有期徒刑以上刑之
    宣告，此有臺灣高等法院被告全國前案紀錄表一份附卷可憑，其因一時失慎，偶
    罹刑典，事後並已與被害人達成民事和解，堪信經此偵、審過程及刑之宣告後，
    應知警惕而無再犯之虞，本院因認暫不執行其刑為當，予以宣告緩刑二年，用啟
    自新。
據上論斷，應依刑事訴訟法第四百五十五條之一第一項、第三項、第三百六十九條第
一項前段、第三百六十四條、第二百九十九條第一項前段，刑法第二百八十四條第一
項前段、第四十一條、第六十二條前段、第七十四條第一款，罰金罰鍰提高標準條例
第一條前段、第二條，判決如主文。
本案經檢察官黃惠玲到庭執行職務。
中      華      民      國    八十九    年      五      月      十六    日
                                臺灣士林地方法院刑事第三庭
                                  審判長法  官  林  俊  益
                                        法  官  李  瑜  娟
            法  官  王  本  源
右正本證明與原本無異。
本件不得上訴。
                                        書記官  蔡  杰  玲
中      華      民      國    八十九    年      五      月      十九    日
附論本案論罪科刑法條全文
刑法第二百八十四條第一項：
因過失傷害人者，處六月以下有期徒刑、拘役或五百元以下罰金。致重傷者，處一年
以下有期徒刑、拘役或五百元下罰金。


司法院資訊處製作；財團法人民間司法改革基金會備份。
